臺灣桃園地方法院宣示判決筆錄　　　　 96年度審訴字第258號
公　訴　人　臺灣桃園地方法院檢察署檢察官
被　　　告　甲○○
上列被告因違反護照條例等案件，於中華民國96年10月12日下午
4 時許，在本院第14法庭宣示判決，出席職員如下：
　　　　　法　官　江振義
　　　　　書記官　林韡婷
法官起立朗讀判決主文、犯罪事實要旨、附記事項、處罰條文，
及告以上訴限制、期間並提出上訴狀之法院，且諭知記載其內容
：
一、主  文：
    甲○○連續行使以變造國民身分證所申請核發之護照，處
    有期徒刑肆月，減為有期徒刑貳月，如易科罰金，以銀元
    佰元即新臺幣玖佰元折算壹日，「中華民國普通護照申請書
    」上申請人簽名欄內偽造之「乙○○」署押壹枚及扣案之「
    乙○○」名義申請之護照壹本（含其上偽造「乙○○」之署
    押壹枚）均沒收；又行使以變造國民身分證所申請核發之
    護照，處有期徒刑貳月，減為有期徒刑壹月，如易科罰金，
    以新臺幣壹仟元折算壹日；又行使以變造國民身分證所申
    請核發之護照，處有期徒刑貳月，減為有期徒刑壹月，如易
    科罰金，以新臺幣壹仟元折算壹日；又行使以變造國民身
    分證所申請核發之護照，處有期徒刑貳月，減為有期徒刑壹
    月，如易科罰金，以新臺幣壹仟元折算壹日；又行使以變
    造國民身分證所申請核發之護照，處有期徒刑貳月，減為有
    期徒刑壹月，如易科罰金，以新臺幣壹仟元折算壹日；又
    行使以變造國民身分證所申請核發之護照，處有期徒刑貳月
    ，減為有期徒刑壹月，如易科罰金，以新臺幣壹仟元折算壹
    日；應執行有期徒刑陸月，如易科罰金，以新臺幣玖佰元折
    算壹日，「中華民國普通護照申請書」上申請人簽名欄內偽
    造之「乙○○」署押壹枚及扣案之「乙○○」名義申請之護
    照壹本（含其上偽造「乙○○」之署押壹枚）均沒收。
二、犯罪事實要旨：
    甲○○因違反公司法案件遭限制出境，竟於民國91年某日，
    透過報紙分類廣告聯絡某真實姓名年籍不詳男子，由甲○○
    提供新臺幣（下同）35萬元代價，夥同該男子共同基於變造
    國民身分證以供申請護照及偽造私文書復持以行使而非法入
    出境之概括犯意聯絡，由甲○○於同年9 月某日，在台北縣
    三重市某處，交付自己之照片及訂金10,000元予該姓名不詳
    男子，供該男子於不詳時、地，偽造貼有甲○○照片之「乙
    ○○」國民身分證及護照申請書後，於同年9 月5 日，持以
    向不知情之外交部領事事務局承辦人員申請中華民國護照，
    使外交部領事事務局人員在所職掌之電腦上建立檔案，核發
    貼有甲○○照片之「乙○○」名義之中華民國護照，再於同
    年9 月間某日，在臺北縣三重市中興橋附近，交付上開「乙
    ○○」中華民國護照予甲○○，甲○○隨即基於行使使公務
    員登載不實文書及使公務員登載不實之概括犯意，自91年9
    月23日起至95年6 月13日止，另分別於95年8 月4 日、8 月
    31日、9 月21日、12月3 日、12月8 日，持前開「乙○○」
    護照，搭乘班機自桃園縣大園鄉桃園國際機場出、入境達81
    次，出、入境時，均向內政部警政署航空警察局（下稱航警
    局）證照查驗隊行使出示該護照，經該管公務員查驗護照，
    將該不實資料輸入於內政部入出境管理局（下稱境管局，現
    已納入入出國及移民署中）之電腦（內含旅客入出境紀錄表
    ），登載於職務上所掌之公文書，完成證照查驗程序，足以
    生損害於乙○○、境管局就入出境管理及外交部領事事務局
    對於護照管理之正確性。嗣於96年1 月10日凌晨0 時30分許
    ，在臺灣桃園機場第一航廈北邊過境轉機櫃檯為內政部入出
    國及移民署國境事務大隊查獲，並扣得前開偽造之乙○○護
    照。
三、附記事項：
  (一)被告本件犯行之犯罪時間，均在96年4 月24日之前，所犯均
    合於中華民國九十六年罪犯減刑條例第2 條第1 項第3 款規
    定之減刑條件，爰均減其宣告刑二分之一，並依同條例第10
    條第1 項規定定其應執行刑。
  (三)「乙○○」國民身分證上換貼之被告相片1 張，為被告所有
    、供犯罪所用之物，惟未扣案，亦無法證明現尚存在，且非
    屬違禁物，為免將來執行之困難，爰不沒收之諭知；扣案之
    以「乙○○」名義申請之護照1 本，為被告因犯罪所得之物
    （其上被告偽造「乙○○」之署押1 枚，已因沒收前開護照
    而包括在內，無須重複為沒收之諭知），應分別依刑法第38
    條第1 項第3 款規定宣告沒收。至「中華民國普通護照申請
    書」，雖係被告因犯罪所生之物，然已於提出申請時交付與
    外交部領事事務局成為該局所有，依法不得宣告所有，惟其
    上申請人簽名欄內偽造之「乙○○」署押1 枚，仍應依刑法
    第219 條規定，不問屬於犯人所有宣告沒收。
四、處罰條文：
    護照條例第23條第1 項、第2 項，入出國及移民法第54條，
    刑法第2 條第1 項前段、第11條前段、第216 條、第210 條
    、第214 條、第41條第1 項前段、第38條第1 項第3 款、第
    219 條，修正前刑法第56條、第55條、第51條第5 款，刑法
    施行法第1 條之1 第1 項、第2 項前段，修正前罰金罰鍰提
    高標準條例第2 條，中華民國九十六年罪犯減刑條例第2條
    第1 項第3 款、第7 條、第9 條、第10條第1 項。
五、協商判決除有刑事訴訟法第455 條之4 第1 項第1 款於本訊
    問程式終結前，被告撤銷協商合意或檢察官撤回協商聲請者
    ；第2 款被告協商之意思非出於自由意志者；第4 款被告所
    犯之罪非第455 條之2 第1 項所定得以協商判決者；第6 款
    被告有其他較重之裁判上一罪之犯罪事實者；第7 款法院認
    應諭知免刑或免訴、不受理者情形之一，及違反同條第2 項
    「法院應於協商合意範圍內為判決；法院為協商判決所科之
    刑，以宣告緩刑或2 年以下有期徒刑、拘役或罰金為限」之
    規定者外，不得上訴。
六、如有前述例外得上訴之情形，又不服本件判決，得自收受判
    決送達後10日內，向本院提出上訴書狀，上訴於第二審法院
    。
中　　華　　民　　國　　96　　年　　10　　月　　12　　日
                        刑事庭    法　官　江振義
以上正本證明與原本無異。
    　　　　　　　　　　　　　　　書記官　林韡婷
中　　華　　民　　國　　96　　年　　10　　月　　12　　日
